---
title: "Base de datos traspuesta"
author: "David Sulmont - Pontificia Universidad Católica del Perú"
date: "11 de julio de 2016"
output: html_document
---

# ACONDICIONAMIENTO DE DATOS


```{r}
library(car)
load("gicel1.Rdata")
names(gicel1)
NRO <- gicel1$NRO
```

## Dummy voto 1ra vuelta

```{r}
voto1v.n <- as.numeric(gicel1$voto1v)

voto1a <- recode(voto1v.n, "1=1; NA=NA; else=0")
voto1b <- recode(voto1v.n, "2=1; NA=NA; else=0")
voto1c <- recode(voto1v.n, "3=1; NA=NA; else=0")
voto1d <- recode(voto1v.n, "4=1; NA=NA; else=0")
voto1e <- recode(voto1v.n, "5=1; NA=NA; else=0")
voto1f <- recode(voto1v.n, "6=1; NA=NA; else=0")

df.voto1 <- data.frame(NRO, voto1a, voto1b, voto1c, voto1d, voto1e, voto1f)

```

## Dummy voto 2da vuelta

```{r}
voto2.n <- as.numeric(gicel1$voto2v)
voto2a <- recode(voto2.n, "1=1; NA=NA; else=0")
voto2b <- recode(voto2.n, "2=1; NA=NA; else=0")

df.voto2 <- data.frame(NRO, voto2a, voto2b)
```

## Data frame izquierda - derecha Candidatos

```{r}
var.izde <- c("P19A", "P19B", "P19C", "P19D", "P19E", "P19H")

df.izdep <- gicel1[var.izde]

df.izdep <- as.data.frame(lapply(df.izdep, function (x) recode(x, "12:99=NA")))

colnames(df.izdep) <- c("izdep.a", "izdep.b", "izdep.c", "izdep.d", "izdep.e", "izdep.f")
```

## Data Frame No me gusta - gusta Candidatos

```{r}
var.gustac <- c("P18A", "P18B", "P18C", "P18D", "P18E", "P18H")

df.gustac <-gicel1[var.gustac] 

df.gustac <- as.data.frame(lapply(df.gustac, function (x) recode(x, "12:99=NA")))

colnames(df.izdep) <- c("like.a", "like.b", "like.c", "like.d", "like.e", "like.f")

df.gustac <- cbind(NRO, df.gustac)
df.gustac
```

## Data frame Estatismo y Discrecionalidad

```{r}
df.estat.c <- cbind(NRO, cand.eco)

df.disc.c <- cbind(NRO, cand.disc)

```


## TRASPONER DATOS Y ARMAR DATA FRAME DE TRABAJO

Data frame de base:

```{r}
myvars1 <- c("NRO", "EDAD", "SEXO", "nse1", "P54", "AMBITO", "DOMINIO",
             "voto1v", "voto2v", "ind.est", "ind.ilib", "izde.e")

data.t1 <- gicel1[myvars1]

data.t1 <- cbind(data.t1, df.izdep)

library(reshape)

df.t1 <- melt(data.t1, id=(c("NRO", "EDAD", "SEXO", "nse1", "P54", "AMBITO", "DOMINIO",
             "voto1v", "voto2v", "ind.est", "ind.ilib", "izde.e")))

names(df.t1)

colnames(df.t1) <- c("NRO", "EDAD", "SEXO", "nse1", "P54", "AMBITO", "DOMINIO",
             "voto1v", "voto2v", "ind.est", "ind.ilib", "izde.e", "nompart", "izde.part")

```

Data frame no me gusta - gusta

```{r}
library(reshape)
df.t2 <- melt(df.gustac, id=(c("NRO")))

colnames(df.t2) <- c("id", "candidato", "gusta.c")

df.t3 <- cbind(df.t1, df.t2)

table(df.t3$candidato2)

df.t3$candidato2 <- factor(as.numeric(df.t3$candidato))

levels(df.t3$candidato2) <- c("Fujimori", "PPK", "Mendoza","Barnechea", "García", "Santos" )
```

Juntar data frame estatismo y discrecionalidad

```{r}

df.t.eco <- melt(df.estat.c, id=(c("NRO")))

colnames(df.t.eco) <- c("id.2", "part.2", "estat.cand")

estat.cand <- df.t.eco$estat.cand

df.t3 <- cbind(df.t3, estat.cand)


df.t.disc <- melt(df.disc.c, id=(c("NRO")))

disc.cand <- df.t.disc$value 

df.t3 <- cbind(df.t3, disc.cand)
```

## CÁLCULO Y RECODIFICACIÓN DE VARIABLES

```{r}

gicel.t <- df.t3

# Gusto Candidato

gicel.t$gusta.c <- gicel.t$gusta.c*10

# Utilidad Izquierda - Derecha

gicel.t$util.ID <- (((gicel.t$izde.e-5)-(gicel.t$izde.part-5))^2)*(-1)

# Utilidad Estatismo

gicel.t$util.est <- -(((gicel.t$ind.est/10)-5)-((gicel.t$estat.cand/10)-5))^2

# Utilidad Discrecionalidad

gicel.t$util.disc <- -(((gicel.t$ind.ilib/10)-5)-((gicel.t$disc.cand/10)-5))^2

# Educación

gicel.t$educ <- as.numeric(gicel.t$P54)-1

#NSE

table(gicel.t$nse1)

gicel.t$nse <- -(as.numeric(gicel.t$nse1)-6)
table(gicel.t$nse)
table(gicel.t$nse1)

names(gicel.t)

library(Rmisc)

summarySE(gicel.t, measurevar="estat.cand", groupvars = "candidato2", na.rm=T)
summarySE(gicel.t, measurevar="disc.cand", groupvars = "candidato2", na.rm=T)
summarySE(gicel.t, measurevar="gusta.c", groupvars = c("voto1v","candidato2"), na.rm=T)

```